【裁判字號】    89,易,853
【裁判日期】    890717
【裁判案由】    毒品危害防制條例
【裁判全文】
臺灣彰化地方法院刑事判決                          八十九年度易字第八五三號
    公  訴  人  臺灣彰化地方法院檢察署檢察官
    被      告  甲○○
右列被告因違反毒品危害防制條例案件，茲經檢察官提起公訴（八十九年度毒偵字第
一五九四號），本院判決如左：
    主    文
甲○○施用第二級毒品，累犯，處有期徒刑陸月，如易科罰金，以佰元折算壹日。
    事    實
一、甲○○曾於民國八十二年、八十三年間因違反麻醉藥品管理條例案件，經本院、
    台灣台中地方法院先後判處有期徒刑五月、七月確定，於八十五年二月一日假釋
    出獄，同年三月廿七假釋期滿，論已執行完畢，仍不知悔改，復前因施用毒品案
    件，經依台灣彰化地方法院以八十八年度毒聲字第一七七號裁定送觀察、勒戒後
    ，無繼續施用毒品之傾向，由台灣彰化地方法院檢察署檢察官於八十八年一月三
    十日以八十八年度偵字第八四八號不起訴處分確定。嗣又基於施用毒品犯意，於
    八十八年十一月十五日前三日內某時，施用第二級毒品安非他命，嗣於八十八年
    十一月十五日，因其係列管施毒者，經警在彰化縣警察局彰化分局採集其尿液送
    檢驗結果呈甲基安非他命陽性反應而查覺。經依台灣彰化地方法院以八十九年度
    毒聲字第一八五六號裁定送觀察、勒戒後，有繼續施用毒品傾向。
二、案經彰化縣警察局和美分局報告台灣彰化地方法院檢察署檢察官偵查起訴。
    理    由
一、訊據被告甲○○矢口否認上情，辯稱伊自上次觀察勒戒後，即未再施用安非他命
    云云。經查，經警採取被告尿液送檢驗結果呈甲基安非他命陽性反應，此有濫用
    藥物尿液檢驗報告附卷可稽。而衡諸施用毒品者，毒品成分約於三日內因人體代
    謝作用隨尿液排出之常理，堪信被告應有施用第二級毒品安非他命行為，被告所
    辯不足採信。又被告前因施用毒品案件，經依台灣彰化地方法院以八十八年度毒
    聲字第一七七號裁定送觀察、勒戒後，無繼續施用毒品之傾向，由台灣彰化地方
    法院檢察署檢察官於八十八年一月三十日以八十八年度偵字第八四八號不起訴處
    分確定，有不起訴處分書在卷足憑。其於五年後再犯毒品危害防制條例第十條之
    罪，經裁定送台灣彰化看守所附設勒戒處所觀察勒戒後，認有繼續施用毒品傾向
    ，有台灣彰化地方法院八十九年度毒聲字第一八五六號裁定，及該勒戒所八十九
    年五月十日彰所戒字第一一五四號函送之證明書一份附卷可參，被告罪證明確，
    應予依法論科。
二、核被告所為，係犯毒品危害防制條例第十條第二項之施用第二級毒品罪。查被告
    曾於民國八十二年、八十三年間因違反麻醉藥品管理條例案件，經本院、台灣台
    中地方法院先後判處有期徒刑五月、七月確定，於八十五年二月一日假釋出獄，
    同年三月廿七假釋期滿，論已執行完畢，此有台灣彰化地方法院檢察署刑案資料
    查註紀錄表乙紙附卷可稽，其受此有期徒刑執行完畢後，五年以內再犯有期徒刑
    以上之罪，應依累犯規定加重其刑。爰審酌被告犯罪動機、施用毒品戕害心及危
    害社會風氣及被告犯後態度等一切情狀，量處如主文所示之刑，並諭知易科罰金
    折算準，以示懲儆。
三、據上論斷，應依刑事訴訟法第二百九十九條第一項前段，毒品危害防制條例第十
    條第二項，刑法第十一條前段、第四十七條、第四十一條，罰金罰鍰高提高標準
    條例第二條，判決如主文。
本案經檢察官張崇哲到庭執行職務。
中    華    民    國    八十九年      七      月    十七        日
                                    台灣彰化地方法院刑事第二庭
                                            法      官  王  鏡  明
右正本證明與原本無異。
如不服本判決，應於判決送達後十日內向本院提出上訴狀( 須附繕本 )。
                                            法院書記官  于  淑  真
中    華    民    國    八十九        年      七      月    十九        日
毒品危害防制條例第十條：
施用第一級毒品者，處六月以上五年以下有期徒刑。
施用第二級毒品者，處三年以下有期徒刑。


司法院資訊處製作；財團法人民間司法改革基金會備份。
